【裁判字號】    90,訴,363
【裁判日期】    900531
【裁判案由】    懲治走私條例等
【裁判全文】
臺灣臺南地方法院刑事判決                            九十年度訴字第三六三號
    公  訴  人  臺灣台南地方法院檢察署檢察官
    被      告  甲○○
                丁○○
                乙○○
                丙○○
右列被告因違反懲治走私條例案件，經檢察官提起公訴（九十年度偵字第二七二一號
），本院判決如左：
    主  文
甲○○藏匿私運管制物品進口逾公告數額，處有期徒刑拾月。附表所示之物沒收。
丙○○運送私運管制物品進口逾公告數額，處有期徒刑陸月，如易科罰金以參佰元折
算壹日，緩刑肆年。
乙○○、丁○○均無罪。
    事  實
一、丙○○於民國九十年二月二十一日九時三十分許，在雲林縣斗南鎮國道一號高速
    公路斗南交流道附近，以新台幣（下同）四千元之代價，為真實姓名不詳綽號「
    阿明」者，以其駕駛之三Ｊ─五八九號大貨車運送逾公告數額之私運管制進口洋
    菸峰牌洋菸一千四百條、七星洋菸二千一百條、大衛杜夫洋菸五千一百十九條、
    寬型大衛杜夫洋菸五百十條，至台南市○○路○段交予甲○○。
二、甲○○意圖營利，於九十年二月二十一日上午，以電話向真實姓名不詳綽號「蜜
    蜂」者，販入上開未貼專賣憑證之洋菸一批，迨丙○○將上開洋菸運抵後，即與
    不知上開洋煙係走私物品之丁○○、乙○○（無罪，詳如後述），將上開洋菸從
    貨車上搬下，藏匿於台南市○○路○段二０八號後面相鄰甲○○所承租之倉庫內
    ，甲○○藏匿上開未稅洋煙，再伺機向檳榔攤銷售。嗣於同日十一時三十分許，
    在台南市○○路○段二０八號前，為警查獲甲○○所駕駛之二Ｍ─四四二三號自
    用小貨車內載有未貼專賣憑證洋菸八箱（每箱五十條），而循線在台南市○○路
    與安吉路口查獲丙○○所駕駛之三Ｊ─五八八號偵悉上情，總計扣得未貼專賣憑
    證之峰牌洋菸一千四百條、七星洋菸二千一百條、大衛杜夫洋菸五千一百十九條
    、寬型大衛杜夫洋菸五百十條，共價值新台幣二百一十九萬六千六百二十六元。
三、案經高雄縣警察局湖內分局報請台灣台南地方法院檢察署檢察官偵查起訴。
    理  由
甲、有罪部分
一、右揭犯罪事實，業據被告丙○○、甲○○坦承不諱，並有如事實欄所載之未貼專
    賣憑證洋菸扣案可資佐證，扣案之走私洋煙於緝獲時完稅價格為二百一十九萬六
    千六百二十六元，有財政部高雄關稅局九十年五月一日關緝字第九００六０三六
    號函卷附可稽，顯已逾公告管制之十萬元，事證明確，被告等犯行堪以認定。
二、核被告丙○○所為，係犯懲治走私條例第三條第一項之運送逾公告數額私運管制
    進口物品罪；被告甲○○藏匿前開走私物品，所為係犯同條項之藏匿逾公告數額
    私運管制進口物品罪。被告甲○○另基於營利意圖而販入前開未稅之走私洋，雖
    未及販出即被查獲，所為另犯臺灣省內菸酒專賣暫行條例第三十七條第五款之販
    賣未貼專賣憑證菸類罪。被告甲○○所犯上開二罪間，有方法結果之牽連關係，
    為牽連犯，依刑法第五十五條後段規定應從一重之運送走私物品罪處斷。爰審酌
    被告二人犯罪之動機、走私物品之數量、價值、所生危害及犯罪後態度等一切情
    狀，分別量處如主文所示之刑。丙○○部分並諭知易科罰金之折算標準，以資懲
    儆。又被告丙○○前未曾受有期徒刑以上刑之宣告，有台灣高等法院被告全國前
    案紀錄表存卷可稽，其經此教訓後當知所警惕，應無再犯之虞，本院認其宣告刑
    以暫不執行為適當，爰諭知緩刑四年，以勵自新。扣案如附表所示之未貼專賣憑
    證洋菸，依最高法院七十九年台上第五一三七號判例意旨，應依台灣省內菸酒專
    賣暫行條例第四十條第一款之規定宣告沒收。
乙、無罪部分
一、公訴意旨詳如前開事實欄所載。
二、訊之被告乙○○、丁○○矢口否認有何藏匿走私物品之行為，乙○○辯稱：伊因
    無業，受僱於甲○○，才第一天上班，即因本件而涉案，伊實不知所搬之物係走
    私洋煙。丁○○辯稱：伊係水電工，當天受甲○○之請，前往該處作水電估價，
    見甲○○搬運洋煙進入伊之小貨車內，伊即與乙○○一同幫忙，伊不知該批洋煙
    係走私物品等語。
三、公訴人認被告乙○○與丁○○二人與甲○○就藏匿走私物品有犯意聯絡，無非以
    被告二人業已坦承上情不諱為據。惟查，欲論究乙○○、丁○○二人與甲○○就
    藏匿走私物品有犯意聯絡、行為分擔，應先有足夠證據足以證明陳、蔡二人明知
    所搬運之洋煙係走私物品，進而出於藏匿故意而搬運該批洋煙。次查，丁○○雖
    坦承曾幫忙搬本件之洋煙，然其自警訊、偵查及本院審理時均稱係因受甲○○委
    請裝水電，於該日到現場估價，見施某搬貨而義務幫忙，丁○○並未坦承知悉所
    搬之物係走私物品。而其所稱到該倉庫估價而義務幫忙乙節，與甲○○於警訊及
    偵審中所述內容相合，應可採信。
四、乙○○雖於警訊中陳稱「伊與丁○○是由甲○○所僱用，擔任搬運未稅洋煙工作
    」，惟其所述丁○○受僱於甲○○，顯與前揭甲○○及丁○○所述內容不合，即
    其於偵查中又改稱「我和丁○○不熟，我來搬貨，以為丁○○也是來搬貨的」、
    （知否搬何物？）「不知道，車子打開後才知道」，核與甲○○於偵查中所稱「
    ：：我就請他們順便幫忙搬貨，他們不知搬何物」相符。依前卷內資料顯示，尚
    無足夠資料認定乙○○明知其所搬運之洋煙係走私物品。
五、丁○○以水電為業，到現場作水電估價，而義務幫忙搬貨；乙○○受僱於甲○○
    搬貨，貨到之前不知搬運何物，本件尚無足夠證據足認丁○○、乙○○二人明知
    搬運之物品係未稅之走私洋煙而基於共同藏匿之意思將貨卸下。公訴人認被告甲○○、丁○○、乙○○三人間就藏匿逾公告數額私運管制進口物品犯行部分，具
    有犯意之聯絡及行為之分擔，均為共同正犯，恐有誤會。本件無足夠證據證明丁○○、乙○○二人明知係走私物品而共同藏匿走私物品，不能證明被告二人犯罪
    ，自應為無罪之諭知。
據上論斷，應依刑事訴訟法第二百九十九條第一項前段、第三百零一條第一項、懲治
走私條例第三條第一項、第十一條、台灣省內菸酒專賣暫行條例第三十七條第五款、
第四十條第一款、刑法第十一條前段、第五十五條、第四十一條第一項前段、第七十
四條第一款，罰金罰鍰提高標準條例第一條前段、第二條判決如主文。
中      華      民      國      九十      年      五    月    三十一    日
                              臺灣臺南地方法院刑事第五庭
                                      法  官  陳振謙
右正本證明與原本無異。
如不服本判決應於送達後十日內向本院提出上訴狀。
              書記官  何小玉
中      華      民      國      九十      年      五    月    三十一    日
附錄本案論罪科刑法條全文：
懲治走私條例第三條第一項
  運送﹑銷售或藏匿前條第一項之走私物品者，處五年以下有期徒刑﹑拘役或科或併
  科新台幣九萬元以下罰金。
臺灣省內菸酒專賣暫行條例第三十七條第五款
  有左列各款行為之一者，處一年以下有期徒刑、拘役或科或併科五千元以下罰金：
    五、違反第三十條之規定，販賣或轉讓未貼專賣憑證之菸類或酒類者。
附表
      品名              數量
    峰牌洋菸          一千四百條
    七星洋菸          二千一百條
    大衛杜夫洋菸      五千一百十九條
    寬型大衛杜夫洋菸  五百十條


司法院資訊處製作；財團法人民間司法改革基金會備份。
